【裁判字號】    95,聲,654
【裁判日期】    951220
【裁判案由】    返還提存物
【裁判全文】
臺灣嘉義地方法院民事裁定  95年度聲字第654號
聲  請  人  東展開發建設有限公司
法定代理人  甲○○
聲  請  人  丁○○
相  對  人  黃林寶器即黃澄源.
            蕭黃喜代即黃澄源.
            黃淇澳即黃澄源繼.
                        之6
            黃淇舜即黃澄源繼.
                        之7
            黃武農即黃澄源繼.
                        之5
            黃武進即黃澄源繼.
            黃淇正即黃澄源繼.
            黃淇拔即黃澄源繼.
            乙○○
            丙○○    原住嘉義.
上列聲請人聲請返還擔保金事件，本院裁定如下：
    主  文
本院九十三年度存字第二五０號提存事件聲請人所提存之擔保金
新臺幣柒萬參仟元，准予返還。
聲請程序費用由相對人負擔。
    理  由
一、按有應供擔保之原因消滅或有訴訟終結後，供擔保人證明已
    定二十日以上之期間，催告受擔保利益人行使權利而未行使
    者，或法院依供擔保人之聲請，通知受擔保利益人於一定期
    間內行使權利並向法院為行使權利之證明而未證明之情形者
    ，法院應依供擔保人之聲請，以裁定命返還其提存物或保證
    書，民事訴訟法第一百零四條第一項第一款、第三款定有明
    文，依同法第一百零六條規定，於其他依法令供訴訟上之擔
    保者，亦準用之。
二、聲請意旨略以：聲請人與相對人間聲請假處分事件，前依鈞
    院九十三年度裁全字第三九七號裁定（九十三年度裁全更一
    字第一號），提供如主文第一項所示擔保後，經鈞院以九十
    三年度執全字第二０六號聲請假處分執行在案，後經聲請人
    聲請鈞院以九十五年度裁全聲字第六二號撤銷假處分並撤回
    假處分執行，且已定期催告相對人行使權利，迄今逾期仍未
    行使，爰依法聲請返還上開提存擔保金等語，並提出本院九
    十五年度裁全聲字第六二號裁定、撤回通知函、九十三年度
    存字第二五０號提存書及國庫存款收款書、九十五年度嘉簡
    聲字第六四號公示送達裁定及登報證明單、催告行使權利函
    文及回執等為證。
三、聲請人上揭主張，經本院依職權調閱本院九十三年度裁全字
    第三九七號（九十三年度裁全更一字第一號）、九十三年度
    執全字第二０六號假處分保全程序暨執行案卷、九十三年度
    存字第二五０號擔保提存卷、九十五年度裁全聲字第六二號
    撤銷假處分案卷等核閱屬實，符合首揭規定。又經定二十日
    以上期間催告相對人行使權利迄未行使等情，亦有催告行使
    權利函文及回執、本院九十五年度嘉簡聲字第六四號公示送
    達裁定及登報證明單、民事紀錄科查詢表三份附卷可證，揆
    諸首揭規定，聲請人之聲請即有理由，應予准許。
四、依民事訴訟法第九十五條、第七十八條，裁定如主文。
中    華    民    國    95    年    12    月    20    日
                  民事第一庭  法  官  陳端宜
上為正本係照原本作成。
如對本裁定抗告須於裁定送達後10日內向本院提出抗告狀。
中    華    民    國    95    年    12    月    20    日
                              書記官  洪麗惠


司法院資訊處製作；財團法人民間司法改革基金會備份。
